福建金門地方法院刑事判決　　　　　　　　　　　　　　　九十年度易字第五七號
　　公　訴　人　福建金門地方法院檢察署檢察官
　　被　　　告　丁○○
右列被告因違反家庭暴力防治法案件，經檢察官提起公訴（九十年度偵字第一五號、
一六０號），本院判決如下：
    主  文
丁○○連續違反法院依家庭暴力防治法第十三條所為禁止實施家庭暴力行為之裁定，
累犯，處有期徒刑壹年貳月。併科罰金新台幣玖萬元。罰金如易服勞役，以參佰元折
算壹日。
    事  實
一、丁○○（前因誣告罪，經判處有期徒刑七月，甫於民國八十九年九月十九日易科
    罰金執行完畢）與甲○○係夫妻關係，其於八十九年六月七日對甲○○實施不法
    侵害行為，而發生家庭暴力事件，經本院於八十九年九月四日核發八十九年家護
    字第一二號民事保護令，命令：丁○○不得對甲○○實施身體或精神上不法之侵
    害行為（禁止施暴令）、不得直接或間接與甲○○騷擾、通話及通信之聯絡行為
    （禁止騷擾令）、應遠離甲○○在金門縣金城鎮賢厝里吳厝二五號住處五十公尺
    （遠離令），有效期間為六個月。然丁○○竟基於概括犯意，連續在保護令有效
    期間內，多次違反保護令之內容，先於八十九年十一月十三日，在吳厝二五號以
    徒手毆打甲○○頭部（傷害部分未據告訴）實施身體上不法侵害；復於八十九年
    十二月五日下午四時，擅自進入甲○○吳厝二五號住處，撥打電話予甲○○，諉
    稱家中瓦斯爆炸，待甲○○返家察看，發現並無此事即返回工作，待下班後丁○○又與之發生爭吵以騷擾甲○○；又於九十年一月間多次寫信，並至甲○○上班
    的金門縣伯玉路上「聖祖貢糖店」內，委託不知情的丙○○將信件轉交甲○○，
    丙○○即將信件轉交不知情的同事王玅冠，由王玅冠轉交甲○○；嗣於九十年一
    月二十日早上先到聖祖貢糖店等待甲○○，待甲○○於七點五十二分與同事乙○○駕車前來時，又很兇的衝向前，不讓甲○○下車，且以作勢攻擊之方式對甲○○實施騷擾、精神不法之侵害。
二、案經甲○○訴由金門縣警察局移送福建金門地方法院檢察署檢察官偵查起訴。
    理  由
一、訊據被告丁○○，矢口否認有違反保護令之行為，其先坦承有收到本院八十九年
    度家護字第一二號保護令，嗣又改稱未收到前開保護令，並辯稱：我沒有於八十
    九年十一月十三日毆打她的頭；八十九年十二月五日是甲○○要我回家吃飯，有
    友人黃榮華可以作證；提示給我看的那些信件，是我寫的，但我寫信給自己太太
    並沒有錯，而且信放在我的車上，不知道怎麼會在甲○○那；九十年一月二十日
    我是與黃榮華一起去聖祖貢糖店買貢糖，並沒有衝向前作勢要攻擊甲○○云云。
    然按，家庭暴力防治法第五十條所定之違反保護令罪，只要受保護令之相對人有
    違反保護令所禁止的施暴、通信、騷擾、接近被害人住居所之行為，即構成本罪
    ，至於犯罪之動機，則非所問。經查，被告嗣後空口稱：未曾收到本院九十年度
    家護字第一二號保護令云云，固難採信，且右揭犯罪事實，其證據及對被告辯解
    之論駁，分述如左：
  八十九十一月十三日被告毆打告訴人乙節，業據告訴人指述明確，並有八十九年
    十一月十四日金門縣立醫院診斷證明書在卷可稽
  八十九年十二月五日被告至吳厝二五號，諉稱瓦斯爆炸，要告訴人返家乙節，業
    據被告承認，並經證人黃榮華、警員陳宗慶、莊振嚴於檢察官偵訊中證述明確（
    見九十年偵字第十五號卷宗第八十四頁背面以下），且有金門縣警察局金城所家
    庭暴力案件現場報告表、照片在卷可稽（見前開卷宗第十五頁以下）。被告辯稱
    是告訴人要他回家吃飯云云，除為告訴人所否認外，由證人黃榮華證稱：「當天
    中午林鉅元在我家喝酒，林鉅元說他家有煮飯，我們回去吃飯」，益足認是被告
    自行前往吳厝二五號住處，故被告前述辯解無足採信。
  被告於九十年一月份多次寫信騷擾告訴人，除據告訴人指述外，並經證人丙○○
    、王玅冠於檢察官及本院證述明確，證人丙○○於本院結證稱：「九十年一月份
    我有轉交編號二的信（按，即前開卷宗第二十九頁所示信件）給王玅冠，是被告
    到我們店內櫃臺拿給我的，說是要我轉交給甲○○，甲○○是在工廠部門工作，
    我是順手將信轉交給要進去工廠的王玅冠。」（見本院九十一年七月五日審判筆
    錄）；證人王玅冠亦到庭結證稱：「（提示被告卷附所寫信件三張，有無妳交給
    告訴人的信件？）我有轉交過一份，但我沒有看過內容，我只知道我所轉交的信
    件是寫在信封上，是丙○○要我轉交的。」（見本院九十年十月十九日訊問筆錄
    ），復有被告自承為其書寫的信件四封在卷可查，足認被告辯稱不知信件如何會
    在告訴人處的辯解，不足採信。
  被告於八十九年一月二十日早上七點五十二分前往聖祖貢糖店作勢攻擊告訴人乙
    節，被告雖辯稱他是與黃榮華前去購買貢糖云云，然而，重點應係被告去到聖祖
    貢糖店以後，有無作勢要攻擊告訴人？查此事除經告訴人指述外，並經證人乙○○於警訊中證稱：「九十年一月二十日早上七點五十二分，甲○○載我至金寧鄉
    ○○路二二三號聖祖貢糖店上班，當我們的車子開至聖祖貢糖店門口時就發現林
    鉅元站在聖祖貢糖門市部的門口，當我們的車子一停下來，林鉅元馬上衝向我們
    的車子，這時我人已下車而甲○○還坐在車上，我走進聖祖貢糖時，我還有叫林
    鉅元一聲叔叔，林鉅元也對我笑，我便進入店中打卡及換工作服，等我換好工作
    服之後，我看到我們店內的同事不知在圍觀什麼，我便好奇的跟上前去看，就看
    到林鉅元很兇的對甲○○，且一手拉著車窗另一手則擺出欲備攻擊甲○○之動作
    ，當時我們都不敢出門，我們怕林鉅元會打我們。」「（問：當時林鉅元距離甲○○多遠？）答：距離很近，當時甲○○坐在駕駛座，而林鉅元則站在車輛的左
    前門且用手頂住車門，不讓甲○○下車。」（見九十年度偵字第一六０號卷宗第
    十二頁以下）。證人乙○○到庭經本院訊以：「九十年一月二十日妳有無坐甲○○開的車子要到聖祖貢糖店去上班？」、「被告走過來找甲○○時，有無對甲○○講話很兇或擺出要攻擊的動作？」證人乙○○先證稱：「有，平常我是騎機車
    上、下班，九十年一月十九日為了趕工，加班到凌晨二點多，甲○○他載我回家
    ，隔天早上七點五十幾分他到我家載我上班，聖祖貢糖是在伯玉路上，當天上班
    時，甲○○在停車的時候，被告已經在店門口等，等甲○○停好車，被告要走過
    來的時候，我就先下車入店打卡，我只知道被告有找甲○○講話，講甚麼內容或
    是被告有無作什麼動作我不清楚。」、「我不知道。」證人所述與前開警訊筆錄
    有所不符，經本院提示警訊筆錄予證人乙○○，證人乙○○改稱：「事情隔很久
    ，
    應該以法官提示給我看的警訊筆錄所記載的內容符合當時情況。」（見本院九十
    一年五月二十四日訊問筆錄）查證人乙○○之證詞雖前後不一致，然事發迄本院
    訊問時，已相隔年餘，對當時現場情況記憶不清，亦屬尋常，而警訊筆錄係於九
    十年二月六日所制作，距離事發之時僅相隔十餘日，所為之證述當較符合事發經
    過，故尚不能以證人乙○○之證述前後不一致即不採信其證詞。且證人乙○○在
    警訊中所為之證述，與告訴人之指述相符，應可資採信。故被告辯稱未對甲○○
    作勢攻擊云云，難以採信。
      綜上所述，可認被告之辯解均無足採信，本件事證已臻明確，被告之犯行堪以
    認定。至於告訴人另指被告於保護令核發後多次打電話騷擾她，於八十九年十月
    間，在吳厝二五號抓住其衣服將之摔至門外，除告訴人之指述外，別無其他佐證
    ，尚難遽予採信，併此敘明。
二、核被告所為，係犯家庭暴力防治法第五十條第一、二、四款之違反保護令罪。被
    告利用不知情的成年人丙○○、王玅冠將信件轉交告訴人，係間接正犯。被告於
    八十九年十一月十三在吳厝二五號毆打告訴人，於進入吳厝二五號五十公尺內即
    已觸犯違反保護令罪，其復進入告訴人上開住處，以至於對告訴人實施家庭暴力
    行為，其先後二行為，係基於一個違反保護令罪之犯意接續為之，僅侵害一個法
    益，只論以一罪。於八十九年十二月五日進入吳厝二五號，再打電話予告訴人，
    復以吵架之方式騷擾告訴人，亦同應以接續犯論以一個違反保護令罪。是以，被
    告於八十九年十一月十三日之違反保護令行為、於八十九年十二月五日之違反保
    護令行為、於九十年一月間多次寫信予告訴人、於九十年一月二十日前往聖祖貢
    糖店對告訴人騷擾、實施精神不法之侵害，時間緊接，方法相同，觸犯構成要件
    相同之罪，顯係基於概括之犯意連續為之，為連續犯，依刑法第五十六條之規定
    ，以一罪論，並加重其刑。又被告所犯於八十九年十一月十三日毆打告訴人之行
    為，雖未據公訴人起訴，然本院認為與已起訴之部分，有連續犯之裁判上一罪關
    係，為起訴效力之所及，基於審判不可分原則，應併予審理。被告前因誣告罪，
    經判處有期徒刑七月，甫於八十九年九月十九日易科罰金執行完畢，有台灣高等
    法院被告全國前案紀錄表在卷，於五年以內再犯本件有期徒刑以上之罪，為累犯
    ，應依刑法第四十七條之規定加重其刑。本院爰審酌被告多次對告訴人施加暴力
    行為，於審理中，猶惡言相向，毫無悔意，多方飾詞卸責等一切情狀，認為應諭
    知如主文所示之刑，並諭知罰金易服勞役之折算標準，以資懲戒。
據上論斷，應依刑事訴訟法第二百九十九條第一項前段、家庭暴力防治法第五十條第
一、二、四款，刑法第十一條前段、第五十六條、第四十七條、第四十二條第二項，
罰金罰鍰提高標準條例第二條，現行法規所定貨幣單位折算新台幣條例第二條，判決
如主文。
中        華        民        國    九十一    年    七      月  十九    日
                                          福建金門地方法院刑事庭
                                              法  官  陳建勛
右正本證明與原本無異。
如不服本判決應於送達後十日內向本院提出上訴狀。
                                              書記官  李成在
中        華        民        國    九十一    年    七      月  二十二  日
附錄論罪科刑法條：
家庭暴力防治法第五十條
違反法院一第十三條、第十五條所為之下列裁定者，為本法所稱之肥反保護令罪，處
三年以下有期徒刑、拘役或科或併科新台幣十萬元以下罰金：
一、禁止實施家庭暴力行為。
二、禁止直接或間接騷擾、接觸、通話或其他連絡行為。
三、命遷出住居所。
四、遠離住居所、工作場所、學校或其他特定場所。
五、命完成加害人處遇計畫：戒癮治療、精神治療、心理輔導或其他治療、輔導。
